【裁判字號】    99,裁,7
【裁判日期】    990107
【裁判案由】    土地變更編定
【裁判全文】
最  高  行  政  法  院  裁  定
                                         99年度裁字第7號
上  訴  人  甲○○
被 上訴 人  彰化縣政府
代  表  人  乙○○
上列當事人間土地變更編定事件，上訴人對於中華民國98年9月
15日臺中高等行政法院98年度訴字第158號判決，提起上訴，本
院裁定如下：
    主  文
上訴駁回。
上訴審訴訟費用由上訴人負擔。
    理  由
一、按對於高等行政法院判決之上訴，非以其違背法令為理由，
    不得為之，行政訴訟法第242條定有明文。依同法第243條第
    1項規定，判決不適用法規或適用不當者，為違背法令；而
    判決有同條第2項所列各款情形之一者，為當然違背法令。
    是當事人對於高等行政法院判決上訴，如依行政訴訟法第
    243條第1項規定，以高等行政法院判決有不適用法規或適用
    不當為理由時，其上訴狀或理由書應有具體之指摘，並揭示
    該法規之條項或其內容；若係成文法以外之法則，應揭示該
    法則之旨趣；倘為司法院解釋或本院之判例，則應揭示該判
    解之字號或其內容。如以行政訴訟法第243條第2項所列各款
    情形為理由時，其上訴狀或理由書，應揭示合於該條項各款
    之事實。上訴狀或理由書如未依此項方法表明，或其所表明
    者與上開法條規定不合時，即難認為已對高等行政法院判決
    之如何違背法令有具體之指摘，其上訴自難認為合法。
二、緣上訴人以所有坐落彰化縣和美鎮○○段881地號土地（下
    稱系爭土地），於民國97年10月30日向被上訴人申請由特定
    農業區農牧用地變更編定為同區甲種建築用地，經被上訴人
    審查後，認系爭土地未直接毗鄰甲種建築用地，仍隔有同段
    880地號土地（水利用地），而同段880地號土地目前仍需保
    留作水溝使用，無法辦理變更編定，遂以97年11月10日府地
    用字第0970226655號函請上訴人向目的事業主管機關申請，
    並檢附該機關以同段880地號土地變更為甲種建築用地並無
    妨害之水利證明文件，上訴人逾期未補正，被上訴人乃於97
    年12月10日以府地用字第0970257180號函駁回上訴人申請。
    上訴人不服，提起訴願，經遭駁回，遂提起本件行政訴訟，
    經原審法院判決駁回後，提起上訴。
三、本件上訴人對於臺中高等行政法院判決上訴，主張：就本案
    土地整體考量之認定，內政部97年6月4日內授中辦地字第
    0970045032號函已告知被上訴人應就該部94年9月12內授申
    辦地字第0940726072號函釋審酌量，詎原判決不理上開函釋
    中所指之法令規定與內政部函釋意旨，竟以「核屬原告個人
    見解，尚難憑採」等語作為不利上訴人之判決，是牴觸內政
    部對下級機關之函令解釋，並違反「非都市土地使用管制規
    則」第35條第3項之規定，其判決明顯違法，故提起本件上
    訴，請求廢棄原判決等語，為其論據。惟查上訴意旨無非一
    再重述其在原審起訴之理由，及主觀之法律見解，就原審已
    論斷者，泛言未論斷，或就原審所為論斷，泛言其論斷違法
    ，而非具體表明合於不適用法規、適用法規不當、或行政訴
    訟法第243條第2項所列各款之情形，難認對該判決之如何違
    背法令已有具體之指摘。依首開規定及說明，應認其上訴為
    不合法。
四、據上論結，本件上訴為不合法。依行政訴訟法第249條第1項
    前段、第104條、民事訴訟法第95條、第78條，裁定如主文
    。
中    華    民    國    99    年    1     月    7     日
                    最高行政法院第七庭
                        審判長法官  藍  獻  林
                              法官  楊  惠  欽
                              法官  廖  宏  明
                              法官  張  瓊  文
                              法官  姜  素  娥
以  上  正  本  證  明  與  原  本  無  異
中    華    民    國    99    年    1     月    7     日
                              書記官  阮  思  瑩


司法院資訊處製作；財團法人民間司法改革基金會備份。
